臺灣桃園地方法院民事簡易判決
110年度壢簡字第1281號
原      告  葉云娥  

訴訟代理人  劉艷    
被      告  陳建冀  


上列當事人間請求侵權行為損害賠償事件，原告提起附帶民事訴
訟，經本院刑事庭以110年度審交簡附民字第2號裁定移送前來，
本院於民國110年12月16日言詞辯論終結，判決如下：
    主      文
一、被告應給付原告新臺幣參拾玖萬參仟參佰捌拾元，及自民國
    一百一十年七月二十七日起至清償日止，按年利率百分之五
    計算之利息。
二、原告其餘之訴駁回。
三、訴訟費用新臺幣壹仟元，由被告負擔新臺幣貳佰參拾元，餘
    由原告負擔。
四、本判決原告勝訴部分得假執行。但被告如以新臺幣參拾玖萬
    參仟參佰捌拾元為原告預供擔保後，得免為假執行。
五、原告其餘假執行之聲請駁回。　　
　　事實及理由
壹、程序方面：
一、按因犯罪而受損害之人，於刑事訴訟程序得附帶提起民事訴
    訟，對於被告及依民法負賠償責任之人，請求回復其損害，
    為刑事訴訟法第487 條第1 項規定。查被告經檢察官起訴及
    原法院判處罪刑者，僅為「過失傷害」，不及於「毀損」，
    是原告騎乘其所有車牌號碼000-0000號普通重型機車（下稱
    系爭機車）及衣物受損部分，非屬被告犯「過失傷害」罪所
    受侵害之客體，而原告提起刑事附帶民事訴訟，其起訴請求
    金額中包含機車維修費新臺幣（下同）1,400 元、衣物損失
    4,000元，此部分雖非屬因犯罪所受損害，然原告業已就此
    部分補繳裁判費1,000 元，則原告此部分之訴應屬適法，本
    院仍得一併審理，先予敘明。
二、次按簡易訴訟之訴狀送達後，原告不得將原訴變更或追加他
    訴，但擴張或減縮應受判決事項之聲明者，不在此限，民事
    訴訟法第436 條第2 項適用同法第255 條第1 項但書第3 款
    定有明文。經查，原告聲明請求原為：被告應給付原告652,
    087元，及自民國108年10月25日起至清償日止，按年利率5 
    ％計算之利息。嗣於110年9月10日以書狀變更聲明為：（一
    ）被告應給付原告652,482元，及自起訴狀繕本送達翌日即1
    10年3月3日起至清償日止，按年利率5 ％計算之利息。（二
    ）願供擔保，請准宣告假執行。（見本院卷第33頁正反面）
    ，核原告所為僅係擴張應受判決事項之聲明，依上揭規定，
    應予准許。
貳、實體方面：
一、原告主張：被告於108年10月25日17時許，駕駛車牌號碼000
    0-00號自用小客車（下稱被告汽車），沿桃園市○鎮區○○路○
    ○段○○○道○○○○○○○○○○○路○○段00號前時，本應注意車前狀況
    ，並採取必要之安全措施，而依當時天候晴、日間自然光線
    、路面乾燥、無缺陷、無障礙物、視距良好等情，客觀上並
    無不能注意之情事，竟疏未注意及此，貿然駕車往前行駛，
    適原告騎乘系爭機車同向行駛在其右前方，遂遭被告駕駛被
    告汽車自左後方撞上，原告因而受有左側腓骨幹第I或II型
    開放性骨折、左側小腿挫傷、左側足部挫傷、左側踝部挫傷
    等傷害（下稱系爭傷害）、系爭機車及原告所穿著之衣物亦
    因而毀損（下稱系爭損害，合稱系爭車禍事故），被告因前
    揭過失傷害犯行經本院109年度審交簡字第253號判決（下稱
    系爭判決）判處拘役50日確定。又原告因系爭車禍事故支出
    醫療費用23,281元、交通費用10,815元、看護費用137,400
    元、增加生活上需要費用29,186元、因傷休養期間受有薪資
    損失166,400元、除疤手術及麻醉費用80,000元、系爭機車
    修繕費用1,400元、衣物損失4,000元，並受有精神上之痛苦
    ，故請求精神慰撫金200,000元，合計為652,482元，為此，
    爰依侵權行為損害賠償之法律關係，提起本件訴訟等語，並
    聲明：如變更後之聲明所示。
二、被告則以：伊對於要負全部肇事責任沒有意見，惟對於原告
    所請求之賠償項目金額部分有意見，分列如下：
（一）醫療費用應為14,731元，因原告並未說明有居住頭等病房
      之必要，且認為聯新國際醫院於109年12月26日所出具之
      診斷證明書（下稱系爭診斷證明書）診斷欄所載「功能性
      消化不良，慢性咽炎」與本件系爭車禍事故無關，故與此
      部分有關之費用應予扣除。另原告所提之醫療單據上載有
      證書費卻未提出相對應日期之診斷證明書，又上開證書費
      價格不等，無統一標準，使伊無法計算確定數額。
（二）就醫往返所生之交通費5,040元，伊不爭執。惟其餘交通
      費，伊爭執必要性。
（三）全日住院看護費19,800元部分，伊不爭執。　　
（四）半日居家看護費應為44,400元，因診斷證明書僅記載需專
      人照顧一週，參以原告所受之傷勢，伊認為除上開一週外
      ，以一個月為當，故共計37日（即30日＋7日＝37日）。　
（五）增加生活上需要費用應為3,186元，伊認為保健食品部分
      欠缺必要性，其餘住院膳食費用1620元、助行器600元、
      醫療用品費用966元不爭執。
（六）因傷休養期間受有薪資損失166,400元部分，原告未提供
      請假證明，故無從確定原告是否有因系爭車禍事故導致受
      有薪資損失及其數額為何。
（七）除疤手術及麻醉費用80,000元部分，伊認為欠缺必要性。
（八）系爭機車修繕費用1,400元、衣物損失4,000元部分，伊對
      此不爭執，請法院依法計算折舊。
（九）精神慰撫金200,000元部分，伊認為原告請求慰撫金金額
      過高等語，資以抗辯。並聲明：原告之訴駁回。
三、本院之判斷： 
（一）按因故意或過失，不法侵害他人之權利者，負損害賠償責
      任；汽車、機車或其他非依軌道行駛之動力車輛，在使用
      中加損害於他人者，駕駛人應賠償因此所生之損害，民法
      第184條第1項前段、第191條之2分別定有明文。汽車行駛
      時，駕駛人應注意車前狀況及兩車並行之間隔，並隨時採
      取必要之安全措施，道路交通安全規則第94條第3項亦有
      明定。經查，原告主張被告於上揭時、地未注意車前狀況
      ，致生系爭車禍事故，原告因此受有系爭傷害；被告經本
      院以系爭判決判處拘役50日確定，有系爭判決、醫療費用
      收據、診斷證明書等件附卷可憑（見本院卷第4至5頁反面
      、本院110年度審交簡附民字第2號卷第21至29頁、第49至
      89頁，下稱附民卷），並經本院依職權調閱本件交通事故
      調查卷宗核閱無訛（見本院卷第9至24頁），且為被告所
      不爭執，堪信為真實。
（二）被告因上揭過失傷害行為，致生系爭車禍事故，造成原告
      受有系爭傷害，原告自得請求被告負損害賠償責任。茲就
      原告請求被告賠償之各項金額，應否准許，析述如下：
    1.醫療費用23,281元之部分：
　　　⑴按民法第193 條第1 項規定：「不法侵害他人之身體或
        健康者，對於被害人因此喪失或減少勞動能力或增加生
        活上之需要時，應負損害賠償責任。」查原告因本件事
        故受有系爭傷害，有聯新國際醫院診斷證明書附卷可參
        （見附民卷第21至29頁），而原告因而支出急診、住院
        、門診醫療費用及證書費用等合計為22,296元，有聯新
        國際醫院醫療費用收據等附卷可參（見附民卷第49至89
        頁），是原告請求在此範圍內，為有理由。惟就逾此部
        分之醫療費用，原告未提出任何證據供本院審酌，難認
        原告之主張可採。
　　　⑵另被告所辯有關住院病房費用部分，不應自費升級為頭
        等病房云云，惟本院審酌原告因系爭車禍事故發生，而
        受有左側腓骨幹第I或II型開放性骨折，並於109年11月
        5日接受骨內固定物拔除手術，有其所提出診斷證明書1
         份可參（見附民卷第23頁）。且經本院查詢聯新國際
        醫院網頁資訊（聯新國際醫院網站首頁->就醫指南->住
        院服務->病房介紹），並參以原告所提之醫療費用收據
        （見附民卷第63頁）上記載內容略以：「頭等病房：計
        2天，自付金額4,200元」等語可以得知，原告所住的病
        房係「雙人病房-頭等C」，其名稱雖為頭等病房，惟在
        聯新國際醫院的病房分類上僅係比一般健保病房高一等
        級，距離該醫院最高級即尊爵病房-A（一日20,000元）
        尚有十四等級差距。復審酌原告當時腳部之復原狀況，
        在雙人病房休養時，較一般健保病房出入單純、環境安
        寧而不受打擾，且病患使用盥洗方便，均有助於傷口之
        休養，且其費用並無明顯過高之處，應屬必要，是認被
        告抗辯此部分費用之支出並無必要云云，尚非可取。
　　　⑶被告所辯系爭診斷證明書診斷欄所載「功能性消化不良
        ，慢性咽炎」與本件系爭車禍事故無關云云，惟查，系
        爭診斷證明書醫師囑言或備註欄略以：「病患因車禍手
        術後因上述診斷於本院中醫科就診…」等語(見附民卷第
        21頁)，可知原告於本件事故發生後即至聯新國際醫院
        就醫，而醫師係依其專業判斷認診斷證明書所載傷勢均
        與本件事故有關，復參以聯新醫院與兩造間並無任何利
        害關係，應無虛偽記載診斷結果之可能及必要，而被告
        復未提出證據證明「功能性消化不良，慢性咽炎」非屬
        本件事故所造成，自難逕以其空言辯稱而為其有利之認
        定，故被告所辯，洵無足採。
　　　⑷被告所辯醫療單據上載有證書費卻未提出相對應日期之
        診斷證明書，又上開證書費價格不等，無統一標準云云
        ，惟查，診斷證明書費用，係原告為證明損害發生及其
        範圍所必要之費用，應認為損害之一部份，業據原告所
        提之醫療單據為證，其雖未完整提出相對應日期之診斷
        書，惟參以聯新醫院無虛偽開立醫療單據之可能及必要
        ，故被告所辯，亦無足採。
　　2.看護費用137,400元之部分：
　　　⑴全日住院看護費19,800元之部分：
　　　　按當事人已證明受有損害而不能證明其數額或證明顯有
        重大困難者，法院應審酌一切情況，依所得心證定其數
        額。民事訴訟法第222 條第2 項定有明文。又親屬代為
        照顧被害人之起居，固係基於親情，但親屬看護所付出
        之勞力並非不能評價為金錢，雖因二者身分關係而免除
        被害人之支付義務，惟此種基於身分關係之恩惠，自不
        能加惠於加害人，故由親屬看護時雖無現實看護費之支
        付，仍應認被害人受有相當於看護費之損害，得向上訴
        人請求賠償，始符公平原則（最高法院99年度台上字第
        531 號裁判意旨參照）。原告主張因系爭傷害，需由專
        人照顧休養9日等情，為被告所不爭執。而本件原告自
        陳由配偶照護，依上揭說明，堪認原告受有相當於看護
        費之損害，又依一般社會通常經驗，全日看護之金額以
        每日2,200元計算尚屬合理，則原告請求全日住院看護
        費19,800元，應屬有據。 
　　　⑵半日在家看護117,600元之部分：
　　　　親屬看護部分同上所述，本件診斷證明書醫囑欄雖僅記
        載專人照顧一週，惟本院審酌系爭傷害程度及上開記載
        宜修養日數之診斷證明書，認以原告出院後以半日專人
        看護且為期60日為當，而依一般社會通常經驗，全日看
        護之金額以每日2,200 元計算尚屬合理，則半日看護之
        金額則以每半日1,100 元核算，共計60日之加總則為66
        ,000元（計算式：1,100元X60=66,000元），則原告請
        求半日在家看護費66,000元，為有理由，應予准許，逾
        此範圍之請求即屬無據，應予駁回。
　　3.交通費用10,815元之部分：
　　　⑴就醫交通費5,040元之部分：
　　　　原告主張往返就醫交通費5,040元，並提出谷歌計程車
        費率算法為據，且為被告所不爭執，此部分之請求，核
        屬有據，應予准許。
　　　⑵其餘交通費5,775元之部分：
　　　　依原告所提之交通費用明細表(見本院卷第41頁)，經本
        院核算其中有500元為往返就醫所支出之交通費，此部
        分之請求，核屬有據，應予准許；剩餘5,275元之部分
        係原告因調解、出庭等所支出之交通費，惟原告因本件
        調解、出庭所耗費時間、交通、勞力所生之花費，乃係
        公民訴訟權利之行使，難認與被告之侵權行為有相當因
        果關係，故原告此部分之請求，並無理由，無從准許。
　　4.增加生活上需要費用29,186元之部分：
　　　⑴保健食品費26,000元部分：
　　　  原告主張其上揭傷勢需食用保健食品，因而支出保健食
        品費26,000元，固據其提出訂購明細為證（見附民卷第
        33至42頁），惟原告未說明該營養補充品與原告所受系
        爭傷害間有何食用之必要性，且觀諸上開食品，均無醫
        師處方箋或醫療院所出具之診斷證明書，證明為治療其
        受之傷害所必需，是原告此部分請求，應無足取。
　　　⑵膳食費用1,620元部分：
　　　　原告固主張其在住院期間，支出膳食費用1,620元等情
        。惟日常飲食本為人每日所需，不因原告是否因車禍住
        院、居家照護而有所影響，是原告主張之膳食費用既屬
        每日飲食，自難認係屬因系爭車禍事故而受有之損害，
        是此部分主張即屬無據。
　　　⑶租借助行器及醫材費用1,566元部分：
　　　　原告主張其在住院期間，支出租借助行器及醫材費用1,
        566元等情，並提出發票等為憑，且為被告所不爭執，
        自應准許。　
　　5.薪資損失166,400元之部分：
　　　原告主張其因系爭車禍事故受傷，因而不能工作，受有工
      作薪資166,400元損害，並提出創宇科技工業股份有限公
      司109年度請假單、勞動部勞工保險局函等件為證（見本
      院卷第67至68頁）。而依原告因系爭車禍事故向勞動部勞
      工保險局請領不能工作之傷病給付案，經勞工保險局審核
      結果，亦認原告因系爭車禍事故確實於108年10月28日至1
      09年4月30日有186日不能工作，而依勞工保險條例第19條
      、第34條、第36條規定核發傷病給付，有上開職業傷病事
      故給付函一紙可憑，且依上開請假單及醫院診斷證明書醫
      囑欄亦可認原告因系爭車禍事故確實亦於109年11月間有2
      2日不能工作，足認原告請求208日（記算式：186日＋22日
      ＝208日）不能工作之薪資損失，應屬有據。而原告主張日
      投保薪資為800元，亦有上開勞動部勞工保險局函可憑，
      故原告此部分請求166,400元（計算式：800元×208＝166,4
      00元），核屬有據。至原告向勞工保險局所申領勞保傷病
      給付，乃係勞工保險局本於勞工保險契約所為給付，難認
      該保險給付得視為加害人損害賠償金額之一部，是自毋庸
      扣除，附此敘明。
　　6.除疤手術及麻醉費用80,000元之部分：
　　  原告因系爭車禍事故而受有系爭傷害，已如前述。原告並
      因手術而留有術後之疤痕，此為被告所不爭執（見本院卷
      第73頁）。依原告所提出之聯新國際醫院之手術同意書（
      見附民卷第31頁），其內容略以：「…1.疾病名稱:左側腳
      踝疤痕攣縮。2.建議手術名稱:疤痕攣縮切除重建手術。3
      .建議手術原因:治療、美觀。…」，復經本院查詢長庚醫
      療財團法人林口長庚紀念醫院網頁資訊（林口長庚紀念醫
      院網站首頁->健康衛教->白話醫學->整形外科->疤痕攣縮
      ），其上記載內容略以：「…疤痕增生結果而扭曲五官、
      身體弧度，進而影響身體發育、肢體活動、五官功能的，
      便是所謂的疤痕攣縮。…」等語。本院審酌上揭內容認上
      開除疤手術，並非單純美觀需求，而同時兼具治療功能，
      是原告確有實施除疤手術之必要，原告並已提出上開手術
      同意書，證明除疤手術及麻醉費用需80,000元，可認此為
      原告除疤之必要費用。被告雖辯稱此非必要費用，然未提
      出任何證據以實其說，自難認此部分抗辯可採。
　　7.機車修繕費用1,400元之部分：
　　　⑴次按不法毀損他人之物者，被害人得請求賠償其物因毀
        損所減少之價額，民法第196 條定有明文。依前揭規定
        請求賠償物被毀損所減少之價額，得以修復費用為估定
        之標準，但以必要者為限，而修理材料以新品換舊品，
        應予折舊（最高法院77年度第9 次民事庭會議決議參照
        ）。
　　　⑵經查，系爭機車之修繕費用共計1,400元，業據其提出估
        價單為證，前揭估價單雖未分列零件、工資費用，惟依
        通常估價行情，估定價額應包含零件及工資費用，且原
        告已證明系爭機車遭被告碰撞而受有損害，本院審酌系
        爭機車受損部位及修復項目，依民事訴訟法第222條第2
        項規定核定系爭機車修復之工資與零件比例應為1：1，
        即零件、工資費用各為700元。
　　　⑶又零件部分，原告既係以新零件替代舊零件，自應就零
        件費用計算並扣除折舊，始屬公平；依行政院所頒固定
        資產耐用年數表及固定資產折舊率之規定，系爭機車之
        耐用年數為3年，依定率遞減法每年折舊1000分之536，
        另依營利事業所得稅查核準則第95條第6項規定「固定
        資產提列折舊採用平均法、定率遞減法或年數合計法者
        ，以一年為計算單位；其使用期間未折舊折舊滿一年者
        ，按實際使用之月數相當於全年之比例計算之；不滿一
        月者，以月計。」，其最後一年之折舊額，加歷年折舊
        累計額，其總和不得超過該資產成本原額之十分之九。
        而系爭機車之出廠日為106年10月（見個資卷），迄本
        件事故發生時點108年10月25日，已使用2年1月，則零
        件扣除折舊後之修復費用估定為144元（計算式如附表
        ），加計工資700元，是系爭機車之修理必要費用應為8
        44元，逾此範圍之請求，則屬無據。
　　8.衣物損失4,000元之部分：
　　　原告主張其於事故發生時穿著之衣物破損，而受有4,000
      元之損失，且為被告所不爭執，是其請求此部分損失，應
      屬有據。本院審酌衣服並非固定資產，且服飾材料、品質
      各有不同，而行政院主計處公布之「什項設備分類明細表
      中」並無針對服飾使用年限為統一規定，本院參照「什項
      設備分類明細表中」以布料為主要材質之「窗簾」及「飾
      品」等項目之最低使用年限均為3年，衡諸經驗法則，前
      揭窗簾、飾品應較服飾更為耐用，又原告未能提出衣物之
      購買日期證明供本院參酌，則審酌系爭衣物使用程度、材
      質，認原告受損衣物之耐用年限應以3年為計算為當，再
      依定率遞減法每年應折舊536/1000，又採用定率遞減法者
      ，其最後一年折舊額，加歷年折舊累計額，其總和不得超
      過該資產成本原額之9/10，則系爭衣物折舊後所剩殘值應
      為400元（計算式：4,000元×1/10＝400元），原告逾此範
      圍之請求，則屬無據。
　　9.慰撫金200,000元之部分：
　　　再按不法侵害他人之身體、健康、名譽、自由、信用、隱
      私、貞操，或不法侵害其他人格法益而情節重大者，被害
      人雖非財產上之損害，亦得請求賠償相當之金額。民法第
      195條第1項前段定有明文。而法院對於慰撫金之量定，應
      斟酌實際加害情形所造成之影響、被害人所受精神上痛苦
      之程度，雙方之身分、地位、經濟狀況及其他各種情形，
      以核定相當之數額（最高法院47年台上字第1221號、51年
      台上字第223號判例參照）。經查，原告因本件事故受有
      系爭傷害，已如前述，衡情其身體及精神應受有相當之痛
      苦，其請求被告賠償非財產上之損害，應屬有據；本院審
      酌原告傷勢之程度、被告之加害程度以及兩造之年齡、社
      會地位、資力（屬於個人隱私資料，僅予參酌，爰不予揭
      露）等一切情狀，認為原告得請求之非財產上損害賠償，
      以80,000元為當，逾此數額之請求，則無理由。
　 10.綜上，原告得請求之金額應為442,846元（計算式：醫療
      費用22,296元＋全日住院看護19,800元＋半日在家看護66,0
      00元＋就醫交通費5,040元＋就醫交通費500元＋租借助行器
      及醫材費用1,566元＋薪資損失166,400元＋除疤手術及麻醉
      費用80,000＋機車修繕費用844元＋衣物損失400元＋慰撫金8
      0,000元＝442,846元）。 　　
　 11.末按保險人依本法規定所為之保險給付，視為被保險人損
      害賠償金額之一部分；被保險人受賠償請求時，得扣除之
      ，強制汽車責任保險法第32條定有明文。查原告因本件事
      故而受領財團法人汽車交通事故特別補償基金49,466元乙
      情，為原告所自陳（見本院卷第62頁），故原告上開所得
      請求賠償之金額，自應扣除已領取之特別補償基金。從而
      ，本件原告得請求被告損害賠償之金額，應為393,380元
      （計算式：442,846元－49,466元＝393,380元）。　
（三）末按給付無確定期限者，債務人於債權人得請求給付時，
      經其催告而未為給付，自受催告時起，負遲延責任；其經
      債權人起訴而送達訴狀，或依督促程序送達支付命令，或
      為其他相類之行為者，與催告有同一之效力；遲延之債務
      ，以支付金錢為標的者，債權人得請求依法定利率計算之
      遲延利息，但約定利率較高者，仍從其約定利率；應付利
      息之債務，其利率未經約定，亦無法律可據者，週年利率
      為百分之五，民法第229條第2項、第233條第1項、第203
      條分別定有明文。查本件為侵權行為之債，屬無確定期限
      者，又係以支付金錢為標的，則原告請求被告給付自本件
      刑事附帶民事起訴狀繕本送達翌日即110年7月27日起，至
      清償日止，按年利率5％計算之利息，應予准許。
四、綜上所述，原告依侵權行為之法律關係，請求被告給付原告
    393,380元，及自110年7月27日起至清償日止，按年利率5％
    計算之利息，為有理由，應予准許；逾此範圍之請求，則屬
    無據，應予駁回。
五、本件係依民事訴訟法第427條第1項適用簡易程序所為被告部
    分敗訴之判決，爰依同法第389條第1項第3款之規定，職權
    宣告假執行。並依被告之聲請，宣告如被告為原告預供擔保
    ，得免為假執行。又法院應依職權宣告假執行者，本無庸原
    告為聲請，若原告仍聲請願供擔保宣告假執行者，該聲請僅
    在促使法院職權發動，法院仍係本於職權而宣告，自無庸對
    該聲請為准駁之裁判。至本件原告敗訴部分，其假執行之聲
    請已失其附麗，應予駁回。
六、本件事證已臻明確，兩造其餘攻擊防禦方法及所提證據，核
    與判決結果不生影響，爰不逐一論述，併此敘明。　　
七、訴訟費用負擔之依據：民事訴訟法第79條。又法院為終局判
    決時，應依職權為訴訟費用之裁判，同法第87條第1 項亦有
    明文。本件原告體傷、看護費用、薪資損失、交通費用及精
    神損失部分，係由本院刑事庭移送之附帶民事訴訟事件，依
    刑事訴訟法第504 條第2 項之規定，免納裁判費用，目前亦
    無其他訴訟費用支出，本無確定訴訟費用額之必要。惟原告
    追加請求系爭機車及衣物損失之部分，仍依前揭規定，諭知
    訴訟費用之負擔如主文第3 項所示，併此敘明。
中    華    民    國   111    年     1    月    14    日
                  中壢簡易庭      法  官  張博鈞
以上為正本係照原本作成。
如不服本判決，應於送達後20日內，向本院提出上訴狀並表明上
訴理由，如於本判決宣示後送達前提起上訴者，應於判決送達後
20日內補提上訴理由書（須附繕本）。
如委任律師提起上訴者，應一併繳納上訴審裁判費。
中    華    民    國   111    年     1    月    14    日
                                  書記官  張季容　　　　
附表：零件部分折舊（單位：新臺幣）
----- 折舊時間           金額 第1年折舊值        700×0.536=375 第1年折舊後價值    700-375=325 第2年折舊值        325×0.536=174 第2年折舊後價值    325-174=151 第3年折舊值        151×0.536×(1/12)=7 第3年折舊後價值    151-7=144